# 请教：高管违规转让持有股份，收益归公司所有

提问人：scqw 时间：2011-05-12 21:30:52
证券法规定：：“上市公司董事、监事、高级管理人员、持有上市公司股份百分之五以上的股东，将其持有的该公司的股份在买入后六个月内卖出，或者在卖出后六个月内又买入，由此所得收益归该公司所有，公司董事会应当收回其所得收益。”
请教：公司收回该收益时，该直接记入权益，还是损益
我个人倾向于损益，但不确定有没有规定，请教下各位，谢谢

回答人：chenyiwei
应当是计入损益较为合理。从违规的高管处收回该笔出售股权收益不属于权益性交易： 1 、当初该等高管出售所持本公司股权，交易对象是其他投资者，而不是本公司。 2 、本公司从这些高管处收回该等收益时，该等高管已不再是已出售股权的股东，因此本公司从高管收到该等利益，并不是基于该等高管就已出售股票的股东身份。